# 无偿划拨股权的会计处理

提问人：jackzhou 时间：2011-01-31 15:15:40
请教陈老师：甲公司控股股东将甲公司账面持有对乙公司的股权无偿划拨给关联公司，在新会计准则下甲公司对乙公司采用成本法核算，对于上述事项按账面成本减少长期股权投资，那么在编制合并报表时乙公司在无偿划拨前产生的累积净损益是否计入资本公司呢？

回答人：chenyiwei
我理解，相当于甲公司先无偿地把其对乙公司的投资这一项资产划拨给其母公司，会计处理上作为对所有者的分配处理，直接借记资本公积（如果资本溢价不足冲减的，则冲减留存收益）；然后母公司再把该项股权投资无偿投入到关联公司。 因此，甲公司个别报表层面，按所划出的对乙公司长期股权投资原帐面价值（成本法下）冲减股东权益；合并报表层面，正常合并乙公司利润表、现金流量表直至股权划转日，在合并报表层面按照该项长期股权投资对应的乙公司权益价值冲减资本公积。

回答人：chenyiwei
回复 藤椅 lileihome 的帖子 1 、“无偿接受股权捐赠”的“捐赠”作何理解？是否来自关联方？如果来自无关联方关系的独立第三方（尽管这种可能性很小），应当计入营业外收入处理。对于长期股权投资的入账价值的确定，应根据《企业会计准则第 2 号——长期股权投资》第三条或第四条的规定确定，应首先区分对于受赠方而言受赠股权是否构成一项企业合并，如果是，则构成同一控制还是非同一控制下的企业合并。 2 、关于明细问题，倾向于全部计入“投资成本”。因为长期股权投资的入账价值是根据 2 号准则第三条或第四条规定确定的初始投资成本，因此全部归属于“投资成本”明细显然更为恰当。

回答人：chenyiwei
回复 报纸 airbit 的帖子以前讨论过，母公司个别报表层面不能确认投资收益，而是长期股权投资的明细调整。 借：长期股权投资——关联公司 贷：长期股权投资——甲公司。